Inventaris van de fotocollectie Rijksvoorlichtingsdienst (RVD) Eigen
Nationaal Archief, Den Haag
Fotocollectie Rijksvoorlichtingsdienst (RVD) Eigen - Restmateriaal Fotocollectie Rijksvoorlichtingsdienst (RVD) Eigen - Afdrukken Fotocollectie Rijksvoorlichtingsdienst [RVD] Eigen
RVD Eigen Restmateriaal RVD Eigen Afdrukken RVD Eigen
1945-1990
8031 8014
277 inventarisnummers; 0,00 meter
Fotoafdrukken
Nationaal Archief, Den Haag
Rijksvoorlichtingsdienst
Het archief bestaat uit een grote verzameling fotoafdrukken met als hoofdonderwerp Nederland, verzameld en deels aangekocht door de Rijksvoorlichtingsdienst
Archiefvorming
Geschiedenis van het archiefbeheer
De verwerving van het archief
Het archief is krachtens bepalingen van de Archiefwet overgebracht.
Inhoud en structuur van het archief
Inhoud
De foto's uit de toegangen 2.24.10.02, 2.24.10.03 en 2.24.10.05 zijn samengevoegd tot 2.24.10.02. Deze toegang is verpakt en gedigitaliseerd. Indien er informatie op de achterzijde van de foto stond, is ook deze gedigitaliseerd.
De afbeeldingen zijn te raadplegen via de Beeldbank. De nummers daar corresponderen met de fotonummers in deze plaatsingslijst. De foto's zijn op formaat herverpakt dus er zijn geen doorlopende serienummeringen meer.
Aanwijzingen voor de gebruiker
Materiële beperkingen
Het archief kent geen beperkingen voor het raadplegen van stukken als gevolg van slechte materiële staat
Aanvraaginstructie
Openbare archiefstukken kunnen online worden aangevraagd en gereserveerd. U kunt dit ook via de terminals in de studiezaal van het Nationaal Archief doen. Om te kunnen reserveren dient u de volgende stappen te volgen:
U maakt een profiel aan op www.gahetna.nl, en logt vervolgens in
Via de archiefinventaris (alleen de beschrijvingen met rode nummers) selecteert u het gewenste archiefstuk door op de knop 'Reserveren' te klikken
In het volgende scherm geeft u aan op welke dag u het archiefstuk wilt inzien
Indien u zich bevindt in de studiezaal en een tafelnummer heeft ontvangen kunt u dit nummer vermelden. Als u geen tafelnummer heeft kunt u tafelnummer 777 laten staan
Vervolgens bevestigt u uw reservering door deze te versturen.
Verwant materiaal
Beschikbaarheid van kopieën
Inventarisnummers van dit archief zijn niet in kopievorm beschikbaar
Beschrijving van de series en archiefbestanddelen
- Doos 1, 1
  - 119-0109
  - 119-0276
  - 119-0036
  - 119-0255
  - 119-0035
  - 119-0075
  - 119-0288
  - 119-0210
  - 119-0057
  - 119-0297
  - 119-0214
  - 119-0038
  - 119-0271
  - 119-0018
  - 119-0244
  - 119-0146
  - 119-0236
  - 119-0147
  - 119-0216
  - 119-0261
  - 119-0083
  - 119-0021
  - 119-0198
  - 119-0095
  - 119-0030
  - 119-0192
  - 119-0193
  - 119-0084
  - 119-0194
  - 119-0096
  - 119-0237
  - 119-0061
  - 119-0062
  - 119-0204
  - 119-0200
  - 119-0111
  - 119-0014
  - 119-0067
  - 119-0270
  - 119-0250
  - 119-0267
  - 119-0290
  - 119-0203
  - 119-0114
  - 119-0263
  - 119-0199
  - 119-0117
  - 119-0205
  - 119-0299
  - 119-0056
  - 119-0059
  - 119-0066
  - 119-0215
  - 119-0110
  - 119-0201
  - 119-0064
  - 119-0196
  - 119-0262
  - 119-0245
  - 119-0298
  - 119-0241
  - 119-0098
  - 119-0296
  - 119-0265
  - 119-0240
  - 119-0269
  - 119-0268
  - 119-0292
  - 119-0280
  - 119-0033
  - 119-0242
  - 119-0272
  - 119-0074
  - 119-0113
  - 119-0300
  - 119-0013
  - 119-0266
  - 119-0040
  - 119-0153
  - 119-0294
  - 119-0104
  - 119-0015
  - 119-0103
  - 119-0143
  - 119-0239
  - 119-0195
  - 119-0068
  - 119-0243
  - 119-0094
  - 119-0293
  - 119-0001
  - 119-0273
  - 119-0206
  - 119-0238
  - 119-0063
  - 119-0152
  - 119-0251
  - 119-0115
  - 119-0065
  - 119-0197
  - 119-0295
  - 119-0202
  - 119-0279
  - 119-0097
  - 119-0281
  - 119-0228
  - 119-0004
  - 119-0060
  - 119-0116
  - 119-0076
  - 119-0278
  - 119-0058
  - 119-0264
  - 119-0079
  - 119-0154
  - 119-0155
  - 119-0016
  - 119-0085
  - 119-0099
  - 119-0032
  - 119-0100
  - 119-0031
  - 119-0105
- Doos 2, 2
  - 119-0347
  - 119-0492
  - 119-0368
  - 119-0529
  - 119-0335
  - 119-0447
  - 119-0446
  - 119-0485
  - 119-0440
  - 119-0483
  - 119-0315
  - 119-0439
  - 119-0409
  - 119-0441
  - 119-0486
  - 119-0455
  - 119-0484
  - 119-0370
  - 119-0546
  - 119-0356
  - 119-0514
  - 119-0405
  - 119-0364
  - 119-0453
  - 119-0397
  - 119-0424
  - 119-0390
  - 119-0428
  - 119-0522
  - 119-0524
  - 119-0425
  - 119-0402
  - 119-0535
  - 119-0523
  - 119-0336
  - 119-0454
  - 119-0431
  - 119-0480
  - 119-0481
  - 119-0389
  - 119-0551
  - 119-0307
  - 119-0413
  - 119-0426
  - 119-0319
  - 119-0500
  - 119-0515
  - 119-0401
  - 119-0540
  - 119-0482
  - 119-0513
  - 119-0509
  - 119-0510
  - 119-0501
  - 119-0507
  - 119-0350
  - 119-0318
  - 119-0422
  - 119-0511
  - 119-0451
  - 119-0541
  - 119-0457
  - 119-0539
  - 119-0528
  - 119-0521
  - 119-0316
  - 119-0533
  - 119-0427
  - 119-0552
  - 119-0423
  - 119-0430
  - 119-0508
  - 119-0391
  - 119-0527
  - 119-0545
  - 119-0328
  - 119-0519
  - 119-0542
  - 119-0393
  - 119-0517
  - 119-0456
  - 119-0351
  - 119-0502
  - 119-0403
  - 119-0404
  - 119-0349
  - 119-0406
  - 119-0407
  - 119-0396
  - 119-0530
  - 119-0452
  - 119-0337
  - 119-0363
  - 119-0362
  - 119-0310
  - 119-0547
  - 119-0520
  - 119-0420
  - 119-0532
  - 119-0518
  - 119-0445
  - 119-0399
  - 119-0371
  - 119-0372
  - 119-0503
  - 119-0374
  - 119-0400
  - 119-0317
  - 119-0544
  - 119-0534
  - 119-0398
  - 119-0412
  - 119-0308
  - 119-0369
  - 119-0504
  - 119-0326
  - 119-0327
  - 119-0538
  - 119-0429
  - 119-0373
  - 119-0348
  - 119-0543
  - 119-0531
  - 119-0392
  - 119-0526
- Doos 3, 3
  - 119-0556
  - 119-0648
  - 119-0636
  - 119-0646
  - 119-0700
  - 119-0701
  - 119-0563
  - 119-0661
  - 119-0582
  - 119-0584
  - 119-0640
  - 119-0699
  - 119-0652
  - 119-0587
  - 119-0635
  - 119-0583
  - 119-0588
  - 119-0579
  - 119-0574
  - 119-0609
  - 119-0628
  - 119-0692
  - 119-0626
  - 119-0691
  - 119-0660
  - 119-0606
  - 119-0608
  - 119-0558
  - 119-0642
  - 119-0605
  - 119-0557
  - 119-0607
  - 119-0599
  - 119-0690
  - 119-0590
  - 119-0568
  - 119-0686
  - 119-0678
  - 119-0572
  - 119-0573
  - 119-0567
  - 119-0569
  - 119-0653
  - 119-0637
  - 119-0562
  - 119-0618
  - 119-0617
  - 119-0627
  - 119-0698
  - 119-0682
  - 119-0659
  - 119-0651
  - 119-0597
  - 119-0560
  - 119-0578
  - 119-0610
  - 119-0598
  - 119-0600
  - 119-0654
  - 119-0639
  - 119-0638
  - 119-0655
  - 119-0614
  - 119-0596
  - 119-0622
  - 119-0604
  - 119-0696
  - 119-0662
  - 119-0594
  - 119-0565
  - 119-0649
  - 119-0570
  - 119-0566
  - 119-0687
  - 119-0615
  - 119-0621
  - 119-0602
  - 119-0611
  - 119-0620
  - 119-0641
  - 119-0703
  - 119-0564
  - 119-0559
  - 119-0704
  - 119-0571
  - 119-0685
  - 119-0619
  - 119-0647
  - 119-0575
  - 119-0585
  - 119-0697
  - 119-0581
  - 119-0645
  - 119-0688
  - 119-0612
  - 119-0616
  - 119-0613
  - 119-0576
  - 119-0643
  - 119-0601
  - 119-0656
  - 119-0593
  - 119-0657
  - 119-0650
  - 119-0595
  - 119-0702
  - 119-0623
  - 119-0684
  - 119-0658
  - 119-0625
  - 119-0681
  - 119-0603
  - 119-0664
  - 119-0624
  - 119-0561
  - 119-0679
  - 119-0680
  - 119-0689
  - 119-0580
  - 119-0592
  - 119-0577
  - 119-0644
- Doos 4, 4
  - 119-0714
  - 119-0742
  - 119-0855
  - 119-0846
  - 119-0842
  - 119-0801
  - 119-0843
  - 119-0800
  - 119-0870
  - 119-0794
  - 119-0717
  - 119-0736
  - 119-0867
  - 119-0844
  - 119-0857
  - 119-0866
  - 119-0716
  - 119-0868
  - 119-0861
  - 119-0863
  - 119-0848
  - 119-0808
  - 119-0787
  - 119-0859
  - 119-0818
  - 119-0809
  - 119-0817
  - 119-0823
  - 119-0744
  - 119-0734
  - 119-0706
  - 119-0796
  - 119-0726
  - 119-0798
  - 119-0784
  - 119-0797
  - 119-0740
  - 119-0732
  - 119-0816
  - 119-0869
  - 119-0813
  - 119-0718
  - 119-0729
  - 119-0730
  - 119-0731
  - 119-0814
  - 119-0807
  - 119-0789
  - 119-0788
  - 119-0829
  - 119-0806
  - 119-0790
  - 119-0748
  - 119-0710
  - 119-0864
  - 119-0805
  - 119-0825
  - 119-0873
  - 119-0741
  - 119-0799
  - 119-0779
  - 119-0774
  - 119-0815
  - 119-0826
  - 119-0776
  - 119-0830
  - 119-0777
  - 119-0871
  - 119-0743
  - 119-0778
  - 119-0775
  - 119-0773
  - 119-0831
  - 119-0780
  - 119-0824
  - 119-0832
  - 119-0709
  - 119-0745
  - 119-0747
  - 119-0802
  - 119-0735
  - 119-0737
  - 119-0862
  - 119-0821
  - 119-0719
  - 119-0713
  - 119-0860
  - 119-0707
  - 119-0810
  - 119-0851
  - 119-0750
  - 119-0727
  - 119-0746
  - 119-0749
  - 119-0725
  - 119-0733
  - 119-0738
  - 119-0852
  - 119-0872
  - 119-0856
  - 119-0839
  - 119-0853
  - 119-0712
  - 119-0785
  - 119-0711
  - 119-0850
  - 119-0849
  - 119-0771
  - 119-0786
  - 119-0833
  - 119-0791
  - 119-0835
  - 119-0705
  - 119-0822
  - 119-0792
  - 119-0708
  - 119-0739
  - 119-0845
  - 119-0828
  - 119-0841
  - 119-0874
  - 119-0827
  - 119-0840
  - 119-0811
  - 119-0772
  - 119-0812
  - 119-0854
  - 119-0847
  - 119-0715
  - 119-0720
  - 119-0768
  - 119-0767
  - 119-0769
  - 119-0819
- Doos 5, 5
  - 119-0921
  - 119-0915
  - 119-0918
  - 119-0922
  - 119-0925
  - 119-0924
  - 119-0919
  - 119-0920
  - 119-0917
  - 119-0916
  - 119-0914
  - 119-0923
  - 119-0993
  - 119-0988
  - 119-0895
  - 119-0995
  - 119-0896
  - 119-0898
  - 119-0944
  - 119-0929
  - 119-0892
  - 119-0959
  - 119-0891
  - 119-0912
  - 119-0913
  - 119-0966
  - 119-0960
  - 119-0970
  - 119-0963
  - 119-0961
  - 119-0987
  - 119-0954
  - 119-0934
  - 119-0955
  - 119-0964
  - 119-0902
  - 119-0903
  - 119-1029
  - 119-0991
  - 119-0971
  - 119-0967
  - 119-0958
  - 119-0962
  - 119-0992
  - 119-1027
  - 119-0997
  - 119-0941
  - 119-0956
  - 119-0989
  - 119-0926
  - 119-0957
  - 119-0972
  - 119-0965
  - 119-0998
  - 119-0969
  - 119-0901
  - 119-1023
  - 119-0968
  - 119-0973
  - 119-0984
  - 119-0945
  - 119-0986
  - 119-1030
  - 119-1028
  - 119-0983
  - 119-0932
  - 119-0897
  - 119-0949
  - 119-0904
  - 119-0927
  - 119-0974
  - 119-0905
  - 119-0906
  - 119-0876
  - 119-0875
  - 119-0979
  - 119-0907
  - 119-0878
  - 119-0931
  - 119-0879
  - 119-0881
  - 119-0882
  - 119-0928
  - 119-1024
  - 119-1001
  - 119-0893
  - 119-0880
  - 119-0946
  - 119-0943
  - 119-0877
  - 119-0985
  - 119-0990
  - 119-1026
  - 119-0981
  - 119-1025
  - 119-0975
  - 119-0889
  - 119-0883
  - 119-0935
  - 119-0894
  - 119-0937
  - 119-0888
  - 119-0908
  - 119-0938
  - 119-0950
  - 119-0996
  - 119-1002
  - 119-0936
  - 119-0933
  - 119-0951
  - 119-0980
  - 119-0890
  - 119-0886
  - 119-0885
  - 119-0884
  - 119-0887
  - 119-0911
  - 119-0994
  - 119-0982
  - 119-0909
  - 119-0942
  - 119-0899
  - 119-0976
  - 119-0940
  - 119-0910
  - 119-0900
  - 119-0952
  - 119-0939
  - 119-1004
  - 119-1005
  - 119-0947
  - 119-1003
  - 119-0948
- Doos 6, 6
  - 119-1073
  - 119-1116
  - 119-1080
  - 119-1082
  - 119-1184
  - 119-1115
  - 119-1077
  - 119-1092
  - 119-1188
  - 119-1067
  - 119-1139
  - 119-1137
  - 119-1068
  - 119-1081
  - 119-1066
  - 119-1069
  - 119-1079
  - 119-1145
  - 119-1037
  - 119-1039
  - 119-1062
  - 119-1063
  - 119-1076
  - 119-1074
  - 119-1034
  - 119-1093
  - 119-1123
  - 119-1126
  - 119-1125
  - 119-1124
  - 119-1103
  - 119-1044
  - 119-1053
  - 119-1090
  - 119-1048
  - 119-1086
  - 119-1117
  - 119-1065
  - 119-1051
  - 119-1119
  - 119-1040
  - 119-1138
  - 119-1141
  - 119-1185
  - 119-1096
  - 119-1047
  - 119-1100
  - 119-1049
  - 119-1083
  - 119-1091
  - 119-1118
  - 119-1120
  - 119-1094
  - 119-1052
  - 119-1104
  - 119-1109
  - 119-1121
  - 119-1130
  - 119-1149
  - 119-1163
  - 119-1050
  - 119-1075
  - 119-1122
  - 119-1136
  - 119-1045
  - 119-1186
  - 119-1142
  - 119-1078
  - 119-1099
  - 119-1101
  - 119-1095
  - 119-1097
  - 119-1098
  - 119-1134
  - 119-1146
  - 119-1033
  - 119-1042
  - 119-1061
  - 119-1036
  - 119-1089
  - 119-1031
  - 119-1038
  - 119-1064
  - 119-1152
  - 119-1162
  - 119-1154
  - 119-1183
  - 119-1143
  - 119-1144
  - 119-1140
  - 119-1102
  - 119-1135
  - 119-1035
  - 119-1056
  - 119-1084
  - 119-1085
  - 119-1041
  - 119-1043
  - 119-1150
  - 119-1187
  - 119-1114
  - 119-1153
  - 119-1046
  - 119-1057
  - 119-1147
  - 119-1158
  - 119-1055
  - 119-1151
  - 119-1156
  - 119-1159
  - 119-1112
  - 119-1160
  - 119-1155
  - 119-1157
  - 119-1133
  - 119-1148
  - 119-1110
  - 119-1161
  - 119-1054
  - 119-1111
  - 119-1127
  - 119-1105
  - 119-1129
  - 119-1032
  - 119-1128
  - 119-1107
  - 119-1072
  - 119-1108
  - 119-1113
  - 119-1106
- Doos 7, 7
  - 119-1255
  - 119-1292
  - 119-1262
  - 119-1210
  - 119-1203
  - 119-1201
  - 119-1204
  - 119-1202
  - 119-1205
  - 119-1279
  - 119-1288
  - 119-1256
  - 119-1280
  - 119-1232
  - 119-1276
  - 119-1334
  - 119-1333
  - 119-1254
  - 119-1246
  - 119-1189
  - 119-1193
  - 119-1194
  - 119-1309
  - 119-1336
  - 119-1278
  - 119-1275
  - 119-1263
  - 119-1259
  - 119-1226
  - 119-1191
  - 119-1285
  - 119-1328
  - 119-1215
  - 119-1236
  - 119-1220
  - 119-1224
  - 119-1211
  - 119-1260
  - 119-1252
  - 119-1258
  - 119-1257
  - 119-1286
  - 119-1335
  - 119-1192
  - 119-1268
  - 119-1269
  - 119-1277
  - 119-1233
  - 119-1234
  - 119-1261
  - 119-1307
  - 119-1251
  - 119-1270
  - 119-1291
  - 119-1317
  - 119-1340
  - 119-1190
  - 119-1214
  - 119-1230
  - 119-1231
  - 119-1272
  - 119-1289
  - 119-1293
  - 119-1308
  - 119-1264
  - 119-1212
  - 119-1213
  - 119-1253
  - 119-1337
  - 119-1216
  - 119-1221
  - 119-1287
  - 119-1310
  - 119-1313
  - 119-1229
  - 119-1282
  - 119-1248
  - 119-1271
  - 119-1290
  - 119-1321
  - 119-1330
  - 119-1273
  - 119-1219
  - 119-1223
  - 119-1228
  - 119-1274
  - 119-1281
  - 119-1315
  - 119-1320
  - 119-1338
  - 119-1324
  - 119-1218
  - 119-1341
  - 119-1217
  - 119-1209
  - 119-1239
  - 119-1225
  - 119-1249
  - 119-1327
  - 119-1196
  - 119-1329
  - 119-1200
  - 119-1294
  - 119-1312
  - 119-1318
  - 119-1322
  - 119-1326
  - 119-1197
  - 119-1206
  - 119-1339
  - 119-1311
  - 119-1244
  - 119-1241
  - 119-1319
  - 119-1199
  - 119-1240
  - 119-1316
  - 119-1314
  - 119-1323
  - 119-1207
  - 119-1208
  - 119-1222
  - 119-1325
  - 119-1242
  - 119-1245
  - 119-1247
  - 119-1302
  - 119-1303
  - 119-1306
  - 119-1243
  - 119-1235
  - 119-1304
  - 119-1198
  - 119-1305
  - 119-1250
  - 119-1332
  - 119-1238
  - 119-1331
- Doos 8, 8
  - 119-1378
  - 119-1362
  - 120-0033
  - 120-0047
  - 120-0032
  - 119-1379
  - 119-1380
  - 120-0028
  - 120-0036
  - 120-0078
  - 120-0048
  - 120-0027
  - 120-0095
  - 120-0074
  - 119-1367
  - 120-0079
  - 120-0096
  - 119-1370
  - 119-1398
  - 120-0072
  - 120-0075
  - 120-0040
  - 119-1365
  - 119-1366
  - 120-0022
  - 120-0062
  - 120-0034
  - 120-0042
  - 120-0093
  - 119-1371
  - 120-0070
  - 120-0076
  - 119-1381
  - 120-0073
  - 119-1399
  - 120-0023
  - 120-0069
  - 119-1369
  - 120-0064
  - 119-1350
  - 119-1368
  - 120-0005
  - 120-0065
  - 120-0071
  - 119-1359
  - 119-1361
  - 120-0085
  - 119-1374
  - 120-0066
  - 119-1372
  - 119-1345
  - 119-1349
  - 120-0043
  - 120-0068
  - 120-0061
  - 120-0004
  - 120-0063
  - 119-1363
  - 119-1394
  - 119-1395
  - 119-1396
  - 120-0024
  - 120-0077
  - 120-0094
  - 119-1344
  - 119-1342
  - 119-1347
  - 119-1356
  - 119-1382
  - 119-1397
  - 119-1400
  - 119-1373
  - 119-1352
  - 120-0067
  - 119-1358
  - 119-1348
  - 119-1390
  - 119-1391
  - 119-1364
  - 119-1384
  - 119-1393
  - 120-0041
  - 120-0099
  - 120-0002
  - 120-0060
  - 120-0084
  - 120-0038
  - 120-0051
  - 120-0052
  - 119-1346
  - 120-0050
  - 119-1388
  - 119-1357
  - 119-1377
  - 120-0049
  - 120-0001
  - 120-0003
  - 119-1343
  - 119-1353
  - 120-0039
  - 120-0083
  - 119-1351
  - 120-0046
  - 119-1376
  - 120-0098
  - 120-0045
  - 120-0081
  - 119-1392
  - 120-0025
  - 120-0026
  - 119-1389
  - 119-1360
  - 120-0100
  - 119-1375
  - 120-0044
  - 120-0091
  - 120-0082
  - 120-0037
  - 120-0031
  - 120-0092
  - 120-0090
  - 120-0086
  - 120-0087
  - 120-0097
  - 120-0035
  - 120-0088
  - 119-1383
  - 120-0030
  - 120-0080
  - 120-0089
  - 120-0029
- Doos 9, 9
  - 120-0287
  - 120-0117
  - 120-0112
  - 120-0128
  - 120-0113
  - 120-0129
  - 120-0263
  - 120-0111
  - 120-0104
  - 120-0219
  - 120-0270
  - 120-0135
  - 120-0138
  - 120-0293
  - 120-0116
  - 120-0149
  - 120-0218
  - 120-0272
  - 120-0150
  - 120-0254
  - 120-0102
  - 120-0148
  - 120-0154
  - 120-0105
  - 120-0110
  - 120-0115
  - 120-0217
  - 120-0250
  - 120-0283
  - 120-0285
  - 120-0134
  - 120-0147
  - 120-0151
  - 120-0152
  - 120-0155
  - 120-0136
  - 120-0172
  - 120-0275
  - 120-0195
  - 120-0256
  - 120-0139
  - 120-0262
  - 120-0171
  - 120-0251
  - 120-0158
  - 120-0103
  - 120-0137
  - 120-0153
  - 120-0157
  - 120-0163
  - 120-0178
  - 120-0180
  - 120-0267
  - 120-0277
  - 120-0182
  - 120-0165
  - 120-0279
  - 120-0286
  - 120-0282
  - 120-0160
  - 120-0274
  - 120-0142
  - 120-0143
  - 120-0145
  - 120-0146
  - 120-0159
  - 120-0194
  - 120-0284
  - 120-0144
  - 120-0168
  - 120-0169
  - 120-0255
  - 120-0141
  - 120-0162
  - 120-0189
  - 120-0190
  - 120-0247
  - 120-0271
  - 120-0288
  - 120-0290
  - 120-0291
  - 120-0187
  - 120-0188
  - 120-0278
  - 120-0173
  - 120-0184
  - 120-0127
  - 120-0161
  - 120-0193
  - 120-0126
  - 120-0191
  - 120-0101
  - 120-0179
  - 120-0185
  - 120-0281
  - 120-0289
  - 120-0114
  - 120-0156
  - 120-0166
  - 120-0167
  - 120-0177
  - 120-0181
  - 120-0192
  - 120-0246
  - 120-0257
  - 120-0276
  - 120-0164
  - 120-0186
  - 120-0216
  - 120-0248
  - 120-0140
  - 120-0170
  - 120-0269
  - 120-0280
  - 120-0174
  - 120-0176
  - 120-0183
  - 120-0211
  - 120-0273
  - 120-0292
  - 120-0264
  - 120-0175
  - 120-0252
  - 120-0266
  - 120-0249
  - 120-0107
  - 120-0109
  - 120-0214
  - 120-0108
  - 120-0212
  - 120-0196
  - 120-0215
  - 120-0213
  - 120-0106
  - 120-0294
  - 120-0265
- Doos 10, 10
  - 120-0359
  - 120-0341
  - 120-0399
  - 120-0393
  - 120-0497
  - 120-0431
  - 120-0404
  - 120-0446
  - 120-0413
  - 120-0429
  - 120-0485
  - 120-0436
  - 120-0432
  - 120-0426
  - 120-0428
  - 120-0430
  - 120-0483
  - 120-0401
  - 120-0407
  - 120-0420
  - 120-0419
  - 120-0484
  - 120-0486
  - 120-0440
  - 120-0361
  - 120-0414
  - 120-0450
  - 120-0422
  - 120-0437
  - 120-0416
  - 120-0409
  - 120-0443
  - 120-0435
  - 120-0442
  - 120-0444
  - 120-0476
  - 120-0418
  - 120-0353
  - 120-0445
  - 120-0372
  - 120-0412
  - 120-0415
  - 120-0424
  - 120-0423
  - 120-0434
  - 120-0371
  - 120-0405
  - 120-0427
  - 120-0478
  - 120-0433
  - 120-0447
  - 120-0451
  - 120-0439
  - 120-0449
  - 120-0358
  - 120-0477
  - 120-0438
  - 120-0448
  - 120-0441
  - 120-0310
  - 120-0311
  - 120-0417
  - 120-0480
  - 120-0348
  - 120-0342
  - 120-0425
  - 120-0498
  - 120-0479
  - 120-0402
  - 120-0421
  - 120-0411
  - 120-0403
  - 120-0406
  - 120-0410
  - 120-0488
  - 120-0496
  - 120-0408
  - 120-0452
  - 120-0492
  - 120-0494
  - 120-0493
  - 120-0491
  - 120-0354
  - 120-0495
  - 120-0455
  - 120-0349
  - 120-0370
  - 120-0304
  - 120-0363
  - 120-0364
  - 120-0307
  - 120-0295
  - 120-0356
  - 120-0308
  - 120-0298
  - 120-0299
  - 120-0302
  - 120-0300
  - 120-0487
  - 120-0305
  - 120-0453
  - 120-0297
  - 120-0346
  - 120-0312
  - 120-0313
  - 120-0314
  - 120-0306
  - 120-0296
  - 120-0351
  - 120-0301
  - 120-0357
  - 120-0373
  - 120-0345
  - 120-0350
  - 120-0347
  - 120-0360
  - 120-0490
  - 120-0489
  - 120-0454
  - 120-0366
  - 120-0375
  - 120-0369
  - 120-0500
  - 120-0374
  - 120-0362
  - 120-0355
  - 120-0368
  - 120-0499
  - 120-0352
  - 120-0343
  - 120-0367
  - 120-0365
- Doos 11, 11
  - 120-0544
  - 120-0546
  - 120-0547
  - 120-0603
  - 120-0513
  - 120-0522
  - 120-0627
  - 120-0532
  - 120-0504
  - 120-0512
  - 120-0507
  - 120-0506
  - 120-0644
  - 120-0577
  - 120-0548
  - 120-0565
  - 120-0613
  - 120-0567
  - 120-0564
  - 120-0591
  - 120-0569
  - 120-0585
  - 120-0566
  - 120-0568
  - 120-0529
  - 120-0554
  - 120-0588
  - 120-0583
  - 120-0589
  - 120-0503
  - 120-0623
  - 120-0606
  - 120-0610
  - 120-0619
  - 120-0578
  - 120-0582
  - 120-0579
  - 120-0571
  - 120-0614
  - 120-0622
  - 120-0572
  - 120-0590
  - 120-0580
  - 120-0617
  - 120-0581
  - 120-0650
  - 120-0615
  - 120-0576
  - 120-0587
  - 120-0602
  - 120-0620
  - 120-0509
  - 120-0550
  - 120-0561
  - 120-0609
  - 120-0621
  - 120-0511
  - 120-0616
  - 120-0649
  - 120-0514
  - 120-0557
  - 120-0624
  - 120-0537
  - 120-0560
  - 120-0574
  - 120-0607
  - 120-0551
  - 120-0556
  - 120-0605
  - 120-0508
  - 120-0573
  - 120-0549
  - 120-0570
  - 120-0608
  - 120-0510
  - 120-0584
  - 120-0604
  - 120-0628
  - 120-0575
  - 120-0552
  - 120-0647
  - 120-0648
  - 120-0646
  - 120-0558
  - 120-0553
  - 120-0645
  - 120-0520
  - 120-0563
  - 120-0559
  - 120-0562
  - 120-0555
  - 120-0516
  - 120-0618
  - 120-0515
  - 120-0502
  - 120-0519
  - 120-0501
  - 120-0611
  - 120-0625
  - 120-0612
  - 120-0518
  - 120-0521
  - 120-0525
  - 120-0523
  - 120-0524
  - 120-0517
- Doos 12, 12
  - 120-0769
  - 120-0768
  - 120-0737
  - 120-0739
  - 120-0680
  - 120-0736
  - 120-0734
  - 120-0696
  - 120-0652
  - 120-0671
  - 120-0665
  - 120-0693
  - 120-0703
  - 120-0724
  - 120-0660
  - 120-0698
  - 120-0692
  - 120-0707
  - 120-0735
  - 120-0722
  - 120-0742
  - 120-0743
  - 120-0691
  - 120-0720
  - 120-0781
  - 120-0740
  - 120-0706
  - 120-0738
  - 120-0694
  - 120-0667
  - 120-0782
  - 120-0705
  - 120-0785
  - 120-0721
  - 120-0778
  - 120-0775
  - 120-0779
  - 120-0780
  - 120-0777
  - 120-0695
  - 120-0784
  - 120-0774
  - 120-0776
  - 120-0771
  - 120-0697
  - 120-0783
  - 120-0668
  - 120-0662
  - 120-0704
  - 120-0741
  - 120-0669
  - 120-0772
  - 120-0762
  - 120-0661
  - 120-0702
  - 120-0755
  - 120-0747
  - 120-0663
  - 120-0653
  - 120-0746
  - 120-0757
  - 120-0708
  - 120-0764
  - 120-0664
  - 120-0765
  - 120-0749
  - 120-0750
  - 120-0761
  - 120-0709
  - 120-0751
  - 120-0655
  - 120-0748
  - 120-0658
  - 120-0659
  - 120-0651
  - 120-0712
  - 120-0758
  - 120-0756
  - 120-0654
  - 120-0752
  - 120-0666
  - 120-0657
  - 120-0713
  - 120-0656
  - 120-0753
  - 120-0715
  - 120-0710
  - 120-0767
  - 120-0673
  - 120-0714
  - 120-0766
  - 120-0675
  - 120-0745
  - 120-0773
  - 120-0759
  - 120-0754
  - 120-0760
  - 120-0744
  - 120-0676
  - 120-0763
  - 120-0670
  - 120-0711
  - 120-0672
  - 120-0716
  - 120-0674
- Doos 13, 13
  - 120-0922
  - 120-0850
  - 120-0849
  - 120-0918
  - 120-0808
  - 120-0791
  - 120-0927
  - 120-0926
  - 120-0798
  - 120-0787
  - 120-0894
  - 120-0851
  - 120-0789
  - 120-0819
  - 120-0852
  - 120-0801
  - 120-0795
  - 120-0892
  - 120-0794
  - 120-0817
  - 120-0853
  - 120-0786
  - 120-0792
  - 120-0796
  - 120-0800
  - 120-0890
  - 120-0854
  - 120-0818
  - 120-0888
  - 120-0928
  - 120-0887
  - 120-0823
  - 120-0820
  - 120-0815
  - 120-0799
  - 120-0788
  - 120-0793
  - 120-0822
  - 120-0889
  - 120-0816
  - 120-0797
  - 120-0891
  - 120-0872
  - 120-0901
  - 120-0893
  - 120-0870
  - 120-0895
  - 120-0907
  - 120-0871
  - 120-0924
  - 120-0790
  - 120-0906
  - 120-0909
  - 120-0885
  - 120-0866
  - 120-0865
  - 120-0863
  - 120-0905
  - 120-0826
  - 120-0902
  - 120-0855
  - 120-0856
  - 120-0862
  - 120-0827
  - 120-0930
  - 120-0908
  - 120-0898
  - 120-0900
  - 120-0929
  - 120-0899
  - 120-0913
  - 120-0915
  - 120-0868
  - 120-0910
  - 120-0897
  - 120-0873
  - 120-0912
  - 120-0896
  - 120-0869
  - 120-0867
  - 120-0911
  - 120-0903
  - 120-0904
  - 120-0914
  - 120-0916
  - 120-0857
  - 120-0858
  - 120-0864
  - 120-0833
  - 120-0875
  - 120-0843
  - 120-0840
  - 120-0839
  - 120-0841
  - 120-0845
  - 120-0837
  - 120-0836
  - 120-0884
  - 120-0881
  - 120-0824
  - 120-0876
  - 120-0844
  - 120-0877
  - 120-0825
  - 120-0874
  - 120-0883
  - 120-0831
  - 120-0880
  - 120-0832
  - 120-0830
  - 120-0834
  - 120-0838
  - 120-0882
  - 120-0835
  - 120-0879
  - 120-0803
  - 120-0828
  - 120-0860
  - 120-0878
  - 120-0861
  - 120-0829
  - 120-0802
  - 120-0859
  - 120-0804
  - 120-0842
- Doos 14, 14
  - 120-0956
  - 120-0945
  - 120-1082
  - 120-0947
  - 120-0946
  - 120-0948
  - 120-0949
  - 120-0944
  - 120-1090
  - 120-1053
  - 120-1052
  - 120-1054
  - 120-0994